臺灣臺南地方法院刑事判決　　　　　　　95年度訴字第1699號
公　訴　人　臺灣臺南地方法院檢察署檢察官
被　　　告　甲○○
　　　　　　　　　　　7號
　　　　　　　　　　（
上列被告因違反毒品危害防制條例案件，經檢察官提起公訴（95
年度毒偵字第2169、2175、2283、2364、2490、2680號），及移
送併辦（95年度毒偵字第2847號），被告就被訴及併案事實為有
罪之陳述，本院裁定由受命法官獨任逕行簡式審判程序，判決如
下：
    主  文
甲○○施用第一級毒品，累犯，處有期徒刑拾月，扣案注射針筒
壹支沒收；又施用第二級毒品，累犯，處有期徒刑肆月。應執行
有期徒刑壹年，扣案注射針筒壹支沒收。
    事  實
一、甲○○於民國九十二年間，因施用毒品案件，經依本院九十
    二年度毒聲字第九九號裁定送觀察、勒戒後，認無繼續施用
    之傾向，由臺灣臺南地方法院檢察署檢察官於九十二年三月
    十二日以九十二年度毒偵字第五○、一四四號不起訴處分確
    定後，又於前開觀察、勒戒執行完畢後五年內之九十三年間
    ，因施用毒品案件，經本院於九十四年三月十一日以九十四
    年度訴字第二號刑事判決判處有期徒刑八月確定，後又因搶
    奪案件，經本院於九十三年十月十八日以九十三年度易字第
    六七六號刑事判決判處有期徒刑一年確定，並由本院以九十
    四年度聲字第四七五號裁定定應執行有期徒刑一年六月確定
    ，於九十五年二月八日縮刑期滿執行完畢。詎其仍不知警惕
    ，竟於前開觀察、勒戒執行完畢釋放後五年內，基於施用第
    一級毒品海洛因之犯意，自九十五年四月間某日起至九十六
    年一月二日上午十時許止，分別在臺南縣永康市○○街八十
    一巷口及其位於臺南縣新化鎮崙頂里崙子頂三百二十四號住
    處房間內，以將毒品海洛因加水稀釋後，再以注射針筒注射
    手臂血管之方式，施用第一級毒品海洛因多次；另基於施用
    第二級毒品安非他命之犯意，於九十五年八月十二日下午十
    七時二分回溯七十二小時內某時，在其前開住處房間內以將
    安非他命置於火上燒烤成煙霧吸食之方式，施用第二級毒品
    安非他命一次。嗣分別於如附表所示之時間、地點經警查獲
    ，並扣得其所有供施用第一級毒品海洛因所用之注射針筒一
    支。
二、案經臺南縣警察局新化分局、臺南縣警察局歸仁分局、臺南
    市警察局第一分局及臺南市警察局報請臺灣臺南地方法院檢
    察署檢察官偵查起訴及移送本院併案審理。
    理  由
一、本件被告甲○○所犯為死刑、無期徒刑、最輕本刑為三年以
    上有期徒刑以外之罪，亦非屬高等法院管轄之第一審案件，
    其於準備程序進行中，先就被訴及併辦事實為有罪之陳述，
    經法官告知簡式審判程序之旨，並聽取被告及公訴人之意見
    後，依刑事訴訟法第二百七十三條之一第一項、第二百七十
    三條之二等規定，裁定由受命法官獨任進行簡式審判程序，
    且不受同法第一百五十九條第一項、第一百六十一條之二、
    第一百六十一條之三、第一百六十三條之一及第一百六十四
    條至第一百七十條所規定證據能力認定及調查方式之限制，
    合先敘明。
二、上開事實，業經被告於本院審理時坦承不諱，且被告為警查
    獲後所採集之尿液，經檢驗結果，均呈嗎啡陽性反應，其中
    一次並呈安非他命類陽性反應，有長榮大學分別於九十五年
    八月一日、同年八月二十四日、同年九月十一日、同年九月
    二十五日及同年十月二十四日所出具之確認報告共七件附卷
    可稽，並有注射針筒一支扣案可證，被告上開自白核與事實
    相符，應可採信。又被告有如事實欄所示之觀察、勒戒執行
    紀錄，有臺灣高等法院被告前案紀錄表在卷可佐，其於觀察
    、勒戒執行完畢釋放後，五年內再犯本件施用第一級毒品之
    罪，事證明確，被告犯行堪以認定，自應依法論科。
三、核被告所為，係犯毒品危害防制條例第十條第一項、第二項
    之施用第一級、第二級毒品罪。被告施用前持有第一級、第
    二級毒品之低度行為，應為其分別施用第一級、第二級毒品
    之高度行為所吸收，不另論罪。另毒品危害防制條例所規定
    之施用第一級毒品犯行，因鑑於施用毒品者，大多具有「成
    癮性」，為貫徹社會防制毒品之期盼，對施用毒品者，有施
    以「斷癮」之必要，乃就施用毒品行為，先為生理治療及心
    理復健之保安處遇，因而以令入勒戒處所觀察、勒戒方式，
    戒除其身癮，若仍無法戒除，有繼續施用毒品之傾向，再令
    入戒治處所施以強制戒治，以戒除其心癮，倘上開保安處遇
    猶無法收其遮斷毒癮之實效，方以刑罰追訴處罰，此為毒品
    危害防制條例第二十條、第二十三條所明定，足見施用第一
    級毒品罪，本即預定其因成癮而有反覆實行施用毒品之性質
    ，於刑法評價上，即得以集合犯論以一罪（最高法院著有九
    十五年度台上字第一○七九號判決意旨可資參照）。本件被
    告既自承其自九十五年四月間起，迄九十六年一月二日止此
    段期間，一直都有施用海洛因，且平均每三、四天施用一次
    （見本院卷第五十六頁）等情，且觀諸卷附臺灣高等法院被
    告前案紀錄表，被告自九十二年間起即多次因施用毒品案件
    ，經送觀察、勒戒，復於本案又因施用第一級毒品遭查獲，
    顯見被告確有施用毒品之慣行，揆諸前揭說明，其習慣性、
    多次並反覆施用第一級毒品之行為，各應予評價為「集合犯
    」之包括一罪，另本院認此種集合犯之包括一罪特質，尚不
    致因刑法修正前、後而有差別，無庸再為新舊法之比較。被
    告有如事實欄所述之科刑及執行紀錄，有臺灣高等法院被告
    前案紀錄表在卷可按，其於有期徒刑執行完畢後，五年以內
    故意再犯本件有期徒刑以上之罪，應依刑法第四十七條第一
    項規定，論以累犯，並加重其刑。至移送併辦及被告自白於
    九十五年十月九日下午十五時三十分以後迄至九十六年一月
    二日上午十時許止之施用毒品犯行部分，公訴意旨雖未敘及
    ，惟本院認前揭未據起訴部分與檢察官原起訴之部分，有集
    合犯之包括一罪關係，當為起訴效力所及，依審判不可分原
    則，本院自應併予審究，附此敘明。其所犯施用第一級毒品
    海洛因及第二級毒品安非他命犯行，犯意各別，罪名有異，
    應予分論併罰。爰審酌被告施用毒品之犯行，在性質上乃屬
    對自我身心健康之自戕行為，尚未嚴重破壞社會秩序、侵害
    他人權益，然其前因施用毒品經觀察、勒戒及科刑處分後，
    猶不思戒絕革除惡習，再為本件犯罪，顯仍未記取教訓，及
    被告犯後坦承犯行，態度良好等一切情狀，各量處如主文所
    示之刑，並定其應執行刑。
四、扣案注射針筒一支係被告所為供犯本罪所用之物，應依刑法
    第三十八條第一項第二款規定宣告沒收。
據上論斷，應依刑事訴訟法第二百七十三條之一第一項、第二百
九十九條第一項前段，毒品危害防制條例第十條第一項、第二項
，刑法第十一條前段、第四十七條第一項、第五十一條第五款、
第三十八條第一項第二款，判決如主文。
本案經檢察官乙○○到庭執行職務。
中　　華　　民　　國　　96　　年　　1 　　月　　26　　日
                  刑事第六庭  　法　官　孫淑玉
以上正本證明與原本無異。
如不服本判決，應於判決送達後10日內，向本院提出上訴狀（應
附繕本）。
                                書記官  馬愛君
中　　華　　民　　國　　96　　年　　1 　　月　　26　　日
附錄本判決論罪科刑法條：
毒品危害防制條例第10條：
施用第一級毒品者，處 6 月以上 5 年以下有期徒刑。
施用第二級毒品者，處 3 年以下有期徒刑。
附表：
┌──┬──────┬───────┬────────────┬──────┐
│編號│偵查案號    │查獲時間      │查獲地點                │扣案物品    │
├──┼──────┼───────┼────────────┼──────┤
│1   │95年度毒偵字│95年6月21日18 │於臺南縣警察局歸仁分局驗│無          │
│    │第2283號    │時45分許      │尿因而查獲              │            │
├──┼──────┼───────┼────────────┼──────┤
│2   │95年度毒偵字│95年6月28日11 │臺南縣新化鎮○○街2號前 │無          │
│    │第2169 號   │時10分許      │                        │            │
├──┼──────┼───────┼────────────┼──────┤
│3   │95年度毒偵字│95年7月17日22 │於臺南縣警察局歸仁分局驗│無          │
│    │第2175號    │時10分許      │尿因而查獲              │            │
├──┼──────┼───────┼────────────┼──────┤
│4   │95年度毒偵字│95年8月12日14 │臺南縣新化鎮崙頂里崙子頂│無          │
│    │第2364號    │時20分許      │324號                   │            │
├──┼──────┼───────┼────────────┼──────┤
│5   │95年度毒偵字│95年8月28日15 │於臺南市警察局第一分局驗│無          │
│    │第2490號    │時40分許      │尿因而查獲              │            │
├──┼──────┼───────┼────────────┼──────┤
│6   │95年度毒偵字│95年8月30日14 │於臺南縣警察局新化分局驗│無          │
│    │第2847號    │時許          │尿因而查獲              │            │
├──┼──────┼───────┼────────────┼──────┤
│7   │95年度毒偵字│95年10月9日15 │臺南縣永康市○○街81巷口│注射針筒1支 │
│    │第2680號    │時30分許      │                        │            │
└──┴──────┴───────┴────────────┴──────┘
